臺中高等行政法院判決
　　　　　　　　　　　　　　　　九十六年度訴字第一九四號
　　　　　　　　　　　　　　　.
原　　　告　甲○○
訴訟代理人　游琦俊　律師
複 代理 人　黃錦郎　律師
被　　　告　財政部臺灣省中區國稅局
代　表　人　乙○○
訴訟代理人　戊○○
　　　　　　丁○○
上列當事人間因綜合所得稅事件，原告不服財政部中華民國九十
六年三月十四日台財訴字第○九五○○五九○五九○號訴願決定
，提起行政訴訟。本院判決如下︰
    主  文
原處分（復查決定）及訴願決定關於民國八十八年度利息所得及
罰鍰部分均撤銷。
原告其餘之訴駁回。
訴訟費用由原告負擔二分之一，餘由被告負擔。
    事  實
甲、事實概要：緣原告民國八十八年及八十九年度綜合所得稅結
    算申報，原分別列報全年綜合所得總額各為新台幣（下同）
    一二三、二六五元及三六、六八三元，經被告初查以原告短
    漏報其配偶陸羅月蘭利息所得各計四、六二一、八○○元及
    三、三一六、○○○元，乃歸課核定原告八十八年及八十九
    年度綜合所得總額各為四、七六二、四○二元及三、四七四
    、五八八元，淨額各為四、五二五、四七○元及三、二四七
    、九○九元，補徵綜合所得稅額各一、一五四、八八四元及
    六九一、○七二元，並以原告八十八年度漏報其本人及配偶
    營利、利息及其他等所得合計四、六三九、一三七元，另八
    十九年度短漏報其本人及配偶營利及利息所得合計三、四三
    七、九○五元，依所得稅法第一百十條第一項規定，就其所
    漏稅額一、一三八、二七五元及六八八、○二五元按漏報所
    得類別分別處○．二倍及○．五倍之罰鍰各計五六八、七○
    ○元及三四三、五○○元（均計至百元止）。原告不服，就
    源自鎮山營造有限公司給付之利息所得各四、六二一、八○
    ○元，三、三一六、○○○元及罰鍰部分，申經復查未獲變
    更，提起訴願遞遭駁回，遂提起本件行政訴訟。
乙、兩造聲明：
一、原告聲明求為判決：原處分、復查決定及訴願決定均撤銷。
二、被告聲明求為判決：原告之訴駁回。
丙、兩造之陳述：
壹、原告起訴意旨略以：
一、利息所得部分：
  (一)原告固不否認其配偶陸羅月蘭與鎮山營造有限公司（下稱鎮
    山公司）間確有借貸事實存在及鎮山公司八十八年度以第一
    銀行豐原分行支票十四紙支付陸羅月蘭計四、六二一、八○
    ○元；另鎮山公司八十九年度以現金一○○、○○○元及第
    一銀行豐原分行支票十二紙支付陸羅月蘭三、二一六、○○
    ○元，合計三、三一六、○○○元，經被告函查結果，除原
    告兌領提現二七六、○○○元外，其餘分別存入原告及其子
    陸崇基帳戶之事實。然有關利息所得之實現，在綜合所得稅
    之核徵乃採收付實現制（釋字第三七七號參照），被告自應
    就原告收付利息之事實及金額多寡負舉證責任。本件被告雖
    已舉證上情，然原告否認上開皆屬利息所得，且被告除認定
    前揭事實外，查無鎮山公司有其他給付支票、現金之「還款
    」事實，此與原訴願決定所認定之陸續借、還款事實有悖，
    足見原告主張上開金額非全屬利息，包含本金之償還等語，
    應屬可採。再者，被告所查獲之八十四年四月至八十九年十
    二月收取之款項明細中，從八十七年起債務人鎮山公司所給
    付之款項，其金額並非固定且不具規則性，與被告所主張按
    年利率二八．八％計算不符，更何況部分款項以現金支付且
    金額零星，究竟是否為原告配偶陸羅月蘭之利息所得及其利
    息本金及利率為何，被告並未請債務人鎮山公司詳予舉證說
    明，則原處分之認事用法，自有違誤。
  (二)原告一再主張其與配偶陸羅月蘭於八十六年委託鎮山公司興
    建房屋，原工程合約總價為三千萬元，經雙方同意修正為二
    、七九○萬元，原告於八十六年至八十七年間陸續支付工程
    款計一、八三九萬元，餘九五一萬元要求鎮山公司以工程款
    抵償其積欠原告配偶陸羅月蘭債務。而原告配偶陸羅月蘭與
    鎮山公司之歷次借貸金額合計為三、五○○萬元，扣除工程
    款抵償借貸本金九五一萬元及尚積欠之本金一、一○○萬元
    ，可推知債務人鎮山公司已償還原告債務本金為一、四四九
    萬元。上列事實不論借貸本金或債務抵償，原告已提供相關
    佐證資料，請求被告審查及要求鎮山公司提出有關之證明供
    查，詎被告仍捨此不為，率爾輕易採信鎮山公司主張股東以
    公司支票支付利息之說詞，原告自難甘服。且按債務人鎮山
    公司乃營利事業，依法應設置會計帳冊，保存憑證，究有無
    債務抵償或本金償還之舉證應是輕而易舉，被告自應要求該
    公司或其股東說明：(1)原告或其配偶陸羅月蘭匯入鎮山公司
    三、五○○萬元之帳載科目或資金流向。(2)工程款九五一萬
    元之收款記錄或未收款之源由。(3)八十七年至八十九年度本
    金償還之記錄及計息之本金、利率等，以供查明事實。詎被
    告仍未盡職權調查義務與舉證責任，單憑臆測即認定原告漏
    報利息所得，其認事用法顯有違誤。
  (三)原告及配偶陸羅月蘭夫妻二人年事已高，且原告罹患阿茲海
    默症多年，故二人對與鎮山公司間借貸往來資金流程及還款
    情形已無法詳細記憶，且二人無記帳習慣，實無法提供與鎮
    山公司間借貸往來資金流程及還款情形。惟依卷內資料所示
    ，原告及配偶陸羅月蘭夫妻二人與鎮山公司間借貸往來多年
    ，原約定利息為日息八分，有借有還，借貸往來金額達數千
    萬，累欠最高額時曾達三、五○○萬元左右（除現金交付借
    款部分原告無法舉證外，依卷附被告查核資料，八十四、八
    十五年間確有五張匯票金額合計三、五○○萬元款項匯至鎮
    山公司，由匯款流向可知原告係將錢交給鎮山公司，黃子卿
    僅代表鎮山公司為系爭借貸）。嗣鎮山公司亦曾以原告應付
    之工程款抵銷部分欠債，至八十七年底左右鎮山公司負責人
    黃子卿、丙○○表明財務困難希望可免支付利息，僅還本金
    ，拜託原告及配偶陸羅月蘭夫妻二人能助他們渡過難關，原
    告及配偶陸羅月蘭夫妻二人因與彼二人交情已久，乃答應彼
    二人之請求，故由鎮山公司開出如第一商業銀行豐原分行九
    十四年一月七日（九四）一豐存字第○○○六號函所示二十
    六紙支票，分期清償本金並會算後仍有一、一○○萬元尚未
    清償。是被告指為鎮山公司支付利息之上開二十六紙支票及
    現金十萬元實為攤還本金，而非支付利息。
  (四)系爭借款迄八十九年底結算，扣除抵銷工程款九五一萬元及
    其他還款部分，鎮山公司尚積欠本金數額一、一○○萬元，
    因而開立三紙支票作為清償，惟遭退票後，為擔保該債務，
    原告才要求黃子卿開立同額本票作為清償擔保，且八十九年
    度系爭現金十萬元係向鎮山公司收取，由該公司會計小姐交
    付，故系爭借貸之借用人為鎮山公司，並非黃子卿。又鎮山
    公司所積欠之上開金額，雖經原告及配偶陸羅月蘭夫妻二人
    屢次向鎮山公司負責人黃子卿、丙○○要求清償，惟均遭彼
    二人藉故拖延，原告配偶陸羅月蘭一時失慮乃找上第三人鄭
    富民出面找彼二人協調債務清償之方法，詎竟遭鄭富民（疑
    似與黃子卿、丙○○串通謀議）以一五○萬元之代價和解並
    背信侵占上開一五○萬元。嗣經陸羅月蘭對鄭富民、黃子卿
    、丙○○等三人提出背信等罪嫌之告訴，黃子卿、丙○○經
    以罪嫌不足不起訴處分確定，鄭富民則遭以背信罪判決有期
    徒刑二年確定。黃子卿、丙○○等二人即因企圖惡意賴債及
    懷恨原告及配偶陸羅月蘭夫妻二人，乃惡意以原告漏報利息
    所得之不實理由向被告檢舉原告逃漏稅。是本案檢舉人（黃
    子卿或丙○○）所提出之事證有故意扭曲、隱瞞事實構陷原
    告及配偶陸羅月蘭夫妻二人之嫌，不得遽信。又據原告配偶
    陸羅月蘭所稱，當初鎮山公司向原告及配偶陸羅月蘭夫妻二
    人借款時，均係由丙○○出面接洽處理，偶爾才由黃子卿陪
    同丙○○出面處理，並非如丙○○於本件九十六年七月十二
    日在鈞院中所證伊對本件借貸往來情形一無所知，均未參與
    。又本件檢舉人（黃子卿或丙○○）既能提供如此詳細之支
    票資料等，以檢舉原告及配偶陸羅月蘭夫妻二人有漏報利息
    所得之情事，則彼等或鎮山公司顯然亦對本件借貸往來及還
    款情形有詳實之帳冊記載資料。
二、罰鍰部分：被告就原告本人及其配偶陸羅月蘭有關八十八、
    八十九年度營利及利息所得額、綜合所得稅額（及漏稅額）
    之認定，確有舛誤等情，已如前述。從而，被告依據上開認
    定事實處以原告罰鍰之處分，自有違誤。退步言之，縱認被
    告就上開漏稅事實及漏稅額之認定無誤，惟依被告所認定之
    上開漏稅事實及漏稅額以觀，除二個年度之漏稅額分別為一
    、一三八、二七五元及六八八、○二五元而略有差異外，其
    餘有關八十八、八十九年度之漏稅違章事實情節均無不同，
    詎被告竟予以分別科處○．二倍、○．五倍不同程度之罰鍰
    ，復未說明其何以科處不同程度罰鍰之理由，其處分顯然違
    反前述之憲法上之平等原則及租稅法上之租稅公平原則，應
    予撤銷。
貳、被告答辯意旨略以：
一、利息所得部分：
  (一)原告配偶陸羅月蘭於八十四至八十五年間陸續將資金三、五
    、○○萬元借予鎮山公司，鎮山公司負責人丙○○於八十四
    年至八十九年間分別以支票及現金匯款至原告及其子陸崇基
    等人之帳戶中，八十八及八十九年度合計存入及兌現四、六
    二一、八○○元及三、三一六、○○○元。依被告查獲之資
    料，自八十四年四月十日起丙○○開立之支票金額大致固定
    ，且每筆款項存入之期間具有規律性，有第一商業銀行豐原
    分行（下稱第一銀行）九十四年一月七日（九四）一豐存字
    第○○○六號函可稽。次依原告九十四年五月十六日復查理
    由書及丙○○九十四年三月四日談話筆錄所稱，截至八十九
    年十二月止丙○○尚欠陸羅月蘭一、一○○萬元，利息依丙
    ○○所稱年利率二八．八％按月給付計算，八十九年十二月
    之利息應為二六四、○○○元，核與該公司當月所開立00
    00000號支票金額相符。又據鎮山公司於九十四年六月
    廿日補具說明書表示系爭款項為該公司股東黃子卿以公司支
    票支付予陸羅月蘭之利息。綜上，被告核定系爭款項為原告
    配偶之利息所得，尚非無據。至原告主張非全為利息所得乙
    節，按陸羅月蘭於九十四年一月廿一日及同年三月十七日至
    被告所屬臺中縣分局說明時稱，其與該公司間之借貸關係基
    於情誼，並無收受利息，於復查時卻又改口主張謂鎮山公司
    於八十四年至八十六年十一月間所開立之支票係支付利息，
    於八十六年十二月至八十九年底開立之支票係償還本金，其
    前後說詞反覆不一，顯係為規避稅捐核課期間。又被告於九
    十五年五月十八日及同年七月廿八日分別以中區國稅法二字
    第○九五○○二五五五九號及第○九五○○二五七八○號函
    請原告提示足資證明其上開主張之相關證明文件供核，然迄
    未能提示，依最高行政法院三十六年判字第一六號判例意旨
    ，自不能認其主張之事實為真實，原核定並無違誤。
  (二)又按原告配偶陸羅月蘭與鎮山公司間確有借貸事實及鎮山公
    司確於八十八年度以第一銀行豐原分行支票十四紙計四、六
    二一、八○○元及八十九年度以現金一○○、○○○元及同
    行支票十二紙計三、三一六、○○○元支付予原告配偶陸羅
    月蘭，皆為原告所不爭。次按稅捐法律關係，乃是依稅捐法
    之規定，大量且反覆成立之關係，具有其特殊性，稅捐稽徵
    機關並未直接參與當事人間私經濟活動，其能掌握之資料自
    不若當事人，是稅捐稽徵機關如已提出相當事證，客觀上已
    足能證明當事人之經濟活動，如當事人予以否認，即應就其
    主張之事實負舉證責任，以貫徹公平合法課稅之目的。是原
    告主張支付之金額非全屬利息，部分為償還本金，應證明何
    筆金額係屬償還本金，惟原告並無提示證明文件，僅列表表
    示鎮山公司於八十六年十二月至八十九年底開立之支票皆係
    償還本金而非利息，且主張償還利息之年度皆已逾核課期間
    ，原告所訴委不足採。
二、罰鍰部分：被告係依稅務違章案件裁罰金額或倍數參考表所
    載違章情形處以不同倍數之罰鍰，短漏報所得若屬已填報扣
    免繳憑單及緩課股票所得申報憑單之所得者處所漏稅額○．
    二倍之罰鍰，短漏報所得若非屬前揭情形則處所漏稅額○．
    五倍之罰鍰。被告就八十八年度漏稅額一、一九五元（屬扣
    繳憑單及緩課股票轉讓憑單）及一、一三七、○八○（非屬
    扣繳憑單）元分別處○．二倍及○．五倍罰鍰計五六八、七
    ○○元及八十九年度按所漏稅額一、四二五元（屬扣繳憑單
    及緩課股票轉讓憑單）及六八六、五九九元（非屬扣繳憑單
    ）分別處○．二倍及○．五倍罰鍰計三四三、五○○元，並
    無違誤。
    理  由
一、按「個人之綜合所得總額，以其全年左列各類所得合併計算
    之︰．．．四利息所得︰凡公債、公司債、金融債券、各種
    短期票券、存款及其他貸出款項利息之所得︰．．．」為行
    為時所得稅法第十四條第一項第四類所明定。
二、次按「納稅義務人應於每年二月二十日起至三月底止，填具
    結算申報書，向該管稽徵機關，申報其上一年度內構成綜合
    所得總額或營利事業收入總額之項目及數額，以及有關減免
    、扣除之事實，並應依其全年應納稅額減除暫繳稅額、尚未
    抵繳之扣繳稅額及可扣抵稅額，計算其應納之結算稅額，於
    申報前自行繳納。．．．」、「納稅義務人已依本法規定辦
    理結算申報，但對依本法規定應申報課稅之所得額有漏報或
    短報情事者，處以所漏稅額兩倍以下之罰鍰。」亦分別為行
    為時所得稅法第七十一條第一項及第一百十條第一項所明定
    。
三、本件原告八十八年及八十九年度綜合所得稅結算申報，被告
    以原告八十八年度漏報其本人及配偶營利、利息及其他等所
    得合計四、六三九、一三七元，另八十九年度短漏報其本人
    及配偶營利及利息所得合計三、四三七、九○五元，依所得
    稅法第一百十條第一項規定，就其所漏稅額一、一三八、二
    七五元及六八八、○二五元按漏報所得類別分別處○．二倍
    及○．五倍之罰鍰各計五六八、七○○元及三四三、五○○
    元。原告不服，就源自鎮山營造有限公司給付之利息所得各
    四、六二一、八○○元，三、三一六、○○○元及罰鍰部分
    ，循序提起行政訴訟。
四、原告訴稱：按有關利息所得之實現，在綜合所得稅之核徵乃
    採收付實現制，被告自應就原告收付利息之事實及金額多寡
    負舉證責任。原告與配偶陸羅月蘭於八十六年委託鎮山公司
    興建房屋，原工程合約總價為三千萬元，經雙方同意修正為
    二、七九○萬元，原告於八十六年至八十七年間陸續支付工
    程款計一、八三九萬元，餘九五一萬元要求鎮山公司以工程
    款抵償其積欠原告配偶陸羅月蘭債務。而原告配偶陸羅月蘭
    與鎮山公司之歷次借貸金額合計為三、五○○萬元，扣除工
    程款抵償借貸本金九五一萬元及尚積欠之本金一千一百萬元
    ，可推知債務人鎮山公司已償還原告債務本金為一、四四九
    萬元。上列事實不論借貸本金或債務抵償，原告已提供相關
    佐證資料，本件系爭款項係鎮山公司償還原告之借款本金，
    並非利息，被告並無具體事證，僅採信鎮山公司主張股東以
    公司支票支付利息之說詞，而認系爭款項為原告利息所得，
    自有違誤。
五、經查，鎮山公司負責人丙○○於八十四年至八十九年間分別
    以支票及現金匯款至原告及其子陸崇基等人之帳戶中，八十
    八及八十九年度合計存入及兌現四、六二一、八○○元及三
    、三一六、○○○元，有第一銀行九十四年一月七日（九四
    ）一豐存字第○○○六號函及所附支票明細表暨支票存根影
    本在卷（原處分卷八三至一一五頁）可稽，並為兩造所是承
    ，本件兩造之爭執在於原告主張系爭款項為鎮山公司償還原
    告配偶之借款本金，被告則稱係鎮山公司給付原告配偶之利
    息。次查，依鎮山公司負責人丙○○九十四年三月四日於被
    告台中縣分局談話筆錄所稱，因鎮山公司需要資週轉，與陸
    羅月蘭（原告配偶）有資金借貸往來，截至八十九年十二月
    止尚欠借款一千一百萬元未還，利息以年利率二八．八％計
    算，按月給付；原告配偶陸羅月蘭九十四年一月廿一日於同
    處之談話筆錄亦稱鎮山公司向其與其配偶甲○○借款，截至
    目前為止，尚有一千一百萬元未還等語（同卷三七及廿七頁
    ），又鎮山公司負責人丙○○於八十四年至八十九年間，分
    別將上開款項，以支票及現金匯款之方式，入原告及其子陸
    崇基等人之帳戶，有如上述，足認鎮山公司與原告間有借款
    之債權與債務關係甚明。
六、又依原告所提出之第一銀行九十四年一月七日（九四）一豐
    存字第○○○六號函及所附支票明細表（本院卷五四頁），
    除八十八年一月十三日及八十八年十二月三十日之票款分別
    為四萬五千元及五萬二千八百元外，其餘鎮山公司按月給付
    原告及其子陸崇基等人帳戶之金額，為由四三二、○○○元
    ，依時間遞減為三九六、○○○元，三七二、○○○元，三
    四八、○○○元，三三六、○○○元，三○○、○○○元，
    二七六、○○○元，二六四、○○○元等，其中八十九年三
    月廿七日支付之票款為二三六、○○○元，現金為一○○、
    ○○○元，合計亦為三三六、○○○元，與前後月份之同年
    一月及五月之票款金額三三六、○○○元均相同，至同年二
    月廿七日票款僅為一三六、○○○元，同年四月則無給付票
    款之記錄，然借款人給付貸與人利息之方式不以支票支付為
    唯一，以其他帳戶之現款及匯款亦甚有可能，此尚不影響上
    開票款自八十八年一月至八十九年十二月按月給付，且逢一
    段期間，金額逐漸遞減之規律性，另依丙○○及陸羅月蘭上
    開談話筆錄所稱，八十九年十二月止鎮山公司尚欠陸羅月蘭
    一千一百萬元，利息為年利率二八．八％按月給付計算，則
    八十九年十二月之利息應為二六四、○○○元，核與鎮山公
    司同月廿七日所開立0000000號支票金額二六四、○
    ○○元，二者亦相符合。
七、次按稅捐法律關係，乃是依稅捐法之規定，大量且反覆成立
    之關係，具有其特殊性，稅捐稽徵機關並未直接參與當事人
    間私經濟活動，其能掌握之資料自不若當事人，是稅捐稽徵
    機關如已提出相當事證，客觀上已足能證明當事人之經濟活
    動，如當事人予以否認，即應就其主張之事實負舉證責任，
    以貫徹公平合法課稅之目的。本件原告配偶陸羅月蘭與鎮山
    公司間確有借貸事實，又鎮山公司於八十八年度以第一銀行
    豐原分行支票十四紙計四、六二一、八○○元及八十九年度
    以現金一○○、○○○元及同行支票十二紙計三、三一六、
    ○○○元入原告及其子陸崇基等人帳戶，已為兩造所不爭，
    且支付之款項時間及金額有規律性，金額隨時間遞減，金額
    並非整數，顯經一定比率所計算出，最後一期之金額，亦與
    借款人鎮山公司負責人丙○○所稱本金乘以利率所計算出之
    金額相同，又丙○○與原告配偶陸羅月蘭並非至親關係，雙
    方借貸並未約定利息，二年間均僅由鎮山公司償還本金，利
    息分文未付，亦違常情及事理。是上開款項，除八十八年一
    月十三日及八十八年十二月三十日之票款分別為四萬五千元
    及五萬二千八百元外，應屬鎮山公司按月給付原告配偶之利
    息。原告主張該等款項係鎮山公司所給付之本金，並非利息
    ，然原告並未提出借貸雙方之本金、借貸期間及利息等完整
    計算表，即何時償還何筆本金，利息及餘款等數額相關事證
    ，自難採信。至原告另稱其配偶陸羅月蘭於八十六年委託鎮
    山公司興建房屋，原工程合約總價為三千萬元，經雙方同意
    修正工程款及原告支付部分工程款，餘九百五十一萬元要求
    鎮山公司以工程款抵償其積欠原告配偶陸羅月蘭債務，尚欠
    本金一千一百萬元乙節，縱然屬實，惟原告稱工程款結算後
    ，鎮山公司尚欠原告配偶陸羅月蘭本金一千一百萬元，並以
    該公司三紙支票金額共一千一百萬元作為清償（本院卷五五
    至五七頁），該發票日分別為九十年三月五日及同月十日，
    均於八十九年之後，又鎮山公司於八十八年及八十九年間所
    給付之原告配偶陸羅月蘭上開款項共七、九三七、八○○元
    ，如為償還本金，則與上開支票面額一千一百萬元，二者合
    計為一八、九三七、八○○元，往前推算至八十七年底止，
    鎮山公司係積欠原告配偶陸羅月蘭該金額，此與原告所稱鎮
    山公司原欠款三千五百萬元，以工程款九百五十一萬元抵付
    債務，推知鎮山公司再還一四、四九○、○○○元本金，債
    款餘額為一千一百萬元，二者亦不相符，顯見鎮山公司於八
    十八年及八十九年間所給付之原告配偶陸羅月蘭上開款項，
    除八十八年一月十三日及八十八年十二月三十日之票款分別
    為四萬五千元及五萬二千八百元外，屬鎮山公司按月給付原
    告配偶之利息，而非償還本金。
八、然查，本件鎮山公司於八十八年度以第一銀行豐原分行支票
    十四紙計四、六二一、八○○元，其中八十八年一月十三日
    及八十八年十二月三十日之票款分別為四萬五千元及五萬二
    千八百元，因鎮山公司於八十八年一月廿七日及同年十二月
    十四日已分別給付四三二、○○○元及三三六、○○○元之
    利息，又所給付之利息又與前後月分給付之利息相同，如八
    十八年二月廿七日給付利息四三二、○○○元，八十八年十
    一月廿七日給付利息三三六、○○○元，被告又無其他事證
    ，足認鎮山公司於上開時日給付原告配偶陸羅月蘭當月之四
    萬五千元及五萬二千八百元，確係本件借款之利息，而逕認
    鎮山公司給付該款為利息，自有違對於課稅事實未依客觀事
    證認定之違法，原告主張該二筆款項非屬利息，應值採信。
九、綜上所陳，復查決定（原告對被告課稅及罰鍰處分申請復查
    ，復查決定已代替原處分，原告聲明請求撤銷之原處分，應
    指復查決定）關於原告八十八年利息所得之部分，被告有上
    開之違誤，罰鍰部分亦失所依據，應隨之變動，訴願決定對
    此部分予以維持，亦有未合，原告請求撤銷復查決定及訴願
    決定關於八十八年度利息所得及罰鍰之部分，為有理由，應
    由本院將此部分均予撤銷，由被告另行為適法之處分，以維
    法制。至本件八十九年度利息所得及罰鍰之部分，原告所訴
    鎮山公司上開支付之款項係償還本金，並非利息，並無可採
    ，又被告就八十九年度原告利息所得，予以補稅，並按所漏
    稅額一、四二五元（屬扣繳憑單及緩課股票轉讓憑單）及六
    八六、五九九元（非屬扣繳憑單）分別處○．二倍及○．五
    倍罰鍰（此並未有原告指稱漏稅違章事實相同，被告科處不
    同程度罰鍰之事實，計算式於原處分卷三一○頁），合計三
    四三、五○○元，依上開規定及說明，並無違誤，原告請求
    撤銷該部分復查決定及訴願決定，為無理由，應予駁回。另
    本件原告其他主張及陳述，與本件判決結果，不生影響，爰
    不一一論述，併予敘明。
據上論結，本件原告之訴為一部有理由，一部無理由，依行政訴
訟法第一百九十五條第一項、第一百零四條，民事訴訟法第七十
九條，判決如主文。
中    華    民    國    96    年    9     月    27    日
                  第四庭審判長法  官　沈  應  南
                              法  官　許  金  釵
                              法  官　許  武  峰
以上正本證明與原本無異。
如不服本判決，應於判決送達後20日內向本院提出上訴書狀，其
未表明上訴理由者，應於提起上訴後20日內向本院提出上訴理由
書（須依對造人數附具繕本）；如於本判決宣示或公告後送達前
提起上訴者，應於判決送達後20日內補提上訴理由書（須附繕本
）。未表明上訴理由者，逕以裁定駁回。
中    華    民    國    96    年    10    月     3    日
                              書記官  莊  啟  明
